臺灣基隆地方法院刑事判決　　　　　　　　　　　　　九十三年度簡上字第六六號
　　公　訴　人　臺灣基隆地方法院檢察署檢察官
　　上　訴　人
　　即　被　告　丙○○　男　四.
　　　　　　　　丁○○　男　三.
右上訴人即被告等因傷害案件，不服本院九十三年度基簡字第四三八號，中華民國九
十三年六月三日第一審簡易判決（聲請簡易判決處刑案號：九十三年度調偵字第二○
號）提起上訴，本院認為不宜以簡易判決處刑，改依通常程序審理，自為第一審判決
如左：
    主    文
原判決撤銷。
本件公訴不受理。
    理    由
一、檢察官聲請簡易判決處刑書意旨略以：上訴人即被告丁○○之妻姊甲○○於九十
    二年三月八日晚間，因與上訴人即被告丙○○債務糾紛而在電話中發生爭執，甲○○遂前往基隆市安樂區○○○路二一六之二十五號丙○○所開設之寶麗星卡拉
    ＯＫ店，並與丙○○理論之際，雙方一言不合，丙○○竟在上址對面以徒手毆打
    甲○○，致甲○○受有臉部及鼻、右上臂多處挫傷紅腫之傷害；而丁○○與其已
    懷孕五月之妻乙○○共同駕車於同日晚間十一時許，前往上址查看情況之際，丙○○見二人前來，竟不由分說，旋即上前以腳踢乙○○之腹部，丁○○見狀則當
    場激於義憤，追躡並以徒手毆打丙○○，丙○○則隨手拿起一鐵棍反抗，經丁○○搶下該鐵棍，並持以接續毆打丙○○，丙○○心有不甘，竟返回上開店內取出
    關閉鐵門之鐵條，並續持以毆打乙○○，致乙○○受有右側腹部條形挫傷併產前
    出血之傷害，丁○○見狀則再次將丙○○打倒在地，並經甲○○在旁勸阻後，丁○○始罷手；丙○○則因此受有右耳附近、頭部及右手等處撕裂傷之傷害。因認
    被告丙○○係涉犯刑法第二百七十七條第一項之普通傷害罪嫌；被告丁○○則係
    涉犯刑法第二百七十九條前段、第二百七十七條第一項之義憤傷害罪嫌。
二、原審判決引用檢察官聲請簡易判決處刑書所載之事實、證據及適用之法律，判處
    被告丙○○有期徒刑四月、被告丁○○有期徒刑三月，並分別諭知易科罰金之折
    算標準。上訴人即被告丙○○、丁○○上訴意旨均略謂：本案告訴人甲○○、乙○○、丙○○已於收受檢察官聲請簡易判決處刑書後即時撤回告訴，原審不察，
    仍據以簡易判決處刑，爰提起上訴請求撤銷原判決而為不受理之判決。
三、按檢察官聲請以簡易判決處刑之案件，經法院認為有刑事訴訟法第四百五十一條
    之一第四項但書之情形者，應適用通常程序審判之，同法第四百五十二條著有規
    定。次按告訴乃論之罪，告訴人於第一審辯論終結前得撤回其告訴，又告訴經撤
    回者，應諭知不受理之判決，刑事訴訟法第二百三十八條第一項、第三百零三條
    第三款定有明文。
四、經查，本件告訴人甲○○、乙○○告訴被告丙○○傷害案件及告訴人丙○○告訴
    被告丁○○傷害案件，公訴意旨認被告丙○○係涉犯刑法第二百七十七條第一項
    之普通傷害罪，被告丁○○係涉犯刑法第二百七十九條前段、第二百七十七條第
    一項之義憤傷害罪，依同法第二百八十七條前段之規定，均須告訴乃論。茲告訴
    人甲○○、乙○○、丙○○三人均已於九十三年五月二十八日具狀撤回告訴（附
    於九十三年度調偵字第二○號偵查卷第十二頁、第十五頁），依前開規定，即應
    諭知不受理之判決。原審對於被告丙○○、丁○○論罪科刑，尚有未洽，被告丙○○、丁○○上訴指摘原判決不當，為有理由，自應由本院予以撤銷改判，並不
    經言詞辯論，逕為不受理判決之諭知。
五、又本件既應諭知不受理之判決，已如前述，原審本不得適用刑事訴訟法第七編所
    定之簡易程序對其論罪科刑，而應依刑事訴訟法第四百五十二條規定適用通常程
    序為審判，則本院所為前開判決，係依刑事訴訟法第四百五十五條之一第三項規
    定準用同法第三百六十九條第二項規定適用第一審通常程序而為之第一審通常程
    序判決，附此敘明。
六、適用之法律依據：
    刑事訴訟法第四百五十五條之一第一項、第三項、第四百五十二條、第三百六十
    九條第一項前段、第二項、第三百六十四條、第三百零三條第三款、第三百零七
    條。
中　　　華　　　民　　　國　　九十三　　年　　　八　　　月　　十八  　　日
                                臺灣基隆地方法院刑事第一庭
                                        審判長法  官  邱志平
                                              法  官  汪梅芬
                                              法  官  蔡岱霖
右正本證明與原本無異。
對於本件判決如有不服，應於收受送達後十日內，向本院提出上訴書狀，上訴於臺灣
高等法院，並按他造當事人之人數附具繕本。
                                        　　　書記官  明祖斌
中　　　華　　　民　　　國　　九十三　　年　　　八　　　月　　十八　　日
